Inventaris van het archief van de Regeringsvertegenwoordiger in het Dagelijks Bestuur van het Koninklijk Instituut voor de Tropen (KIT), (1952) 1955-1962 (2001)
Nationaal Archief, Den Haag
Ministerie van Buitenlandse Zaken: Regeringsvertegenwoordiger in het Dagelijks Bestuur van het Koninklijk Instituut voor de Tropen (KIT)
BuZa / vertegenwoordiger KIT
1952-2001
merendeel 1955-1962
Z264
1.10 meter; 377 inventarisnummers.
Normale geschreven, getypte en gedrukte documenten, geen bijzondere handschriften.
Nationaal Archief, Den Haag
Regeringsvertegenwoordiger in het Dagelijks Bestuur van het Koninklijk Instituut voor de Tropen, (1952) 1955-1962
Het archief van de regeringsvertegenwoordiger in het Dagelijkse Bestuur van het Koninklijk Instituut voor de Tropen (KIT) bestaat voor het grootste gedeelte uit agenda's, notulen en bijlagen van de vergaderingen van het Dagelijks Bestuur, de Raad van Beheer, de Commissie van Advies en de afdeling Tropische Producten. Ook zijn te vinden subsidieaanvragen en -verleningen, financiële jaarverslagen en stukken betreffende de coördinatie tussen de zich met Latijns Amerika bezighoudende organisaties in Nederland.
Archiefvorming
Geschiedenis van de archiefvormer
Het Koninklijk Instituut voor de Tropen, een Nederlandse instelling, ook wel het Tropeninstituut genoemd werd in 1910 opgericht op iniatief van J.T.Cremer en H.F.R. Hubrecht als Koloniaal Instituut en kreeg in 1951 de huidige naam. Het Instituut is vooral gericht op kennisoverdracht betreffende de tropen en subtropen aan zowel de Nederlandse samenleving als aan nationale en internationale instellingen, werkzaam in of ten behoeve van landen in de Derde Wereld. Het verricht in opdracht van de Nederlandse overheid, landen in de Derde Wereld, particuliere organisaties en internationale instellingen wetenschappelijk onderzoek op agrarisch, medisch en sociaal-wetenschappelijk gebied.
De leiding van het Koninklijk Instituut voor de Tropen bestaat uit het Algemeen Bestuur, onderverdeeld in de Raad van Bestuur en een Dagelijks Bestuur, met dezelfde voorzitter, ondervoorzitter en algemeen secretaris als bij het Algemeen Bestuur.
Voorzitters:
1911-1912 C.J. Hasselman
1912-1916 Prof. Dr. H.P. Wijsman
1916-1921 D.F.W. van Rees
1921-1927 Th.F.A. Delprat
1927-1939 E.P. Westerveld
1939-1945 P.J. Gerke
1945-1951 Mr. A.A. Aberson
1951-1957 Mr. H.P.J. van Lier
1957-1963 H. Offerhaus
Het Dagelijks Bestuur bestond uit vertegenwoordigers van de stichters en een vertegenwoordiger van het ministerie van Overzeese Gebiedsdelen, de voorzitter van het Dagelijks Bestuur was en is de voorzitter van de hele vereniging. In de periode van het archief (1952) 1955-1963 bekleedde Prof. Dr. V.J. Koningsberger deze functie, regeringsvertegenwoordiger was Dr. J.P. Bannier, die vanuit zijn functie van directeur van het Bureau voor Internationale Technische Hulp van het ministerie van Buitenlandse Zaken zitting had in het Dagelijks Bestuur. Vanuit deze rol is het archief bij dit departement terecht gekomen.
Voorzitters:
1910-1918 J.T. Cremer
1918-1926 Dr. H.F.R. Hubrecht
1916-1938 Jhr. Mr. Dr. A. Roell
1938-1941 Jhr. Ir. O.C.A. Van Lidth de Jeude
1941-1950 Herbert Cremer
1951-1963 Prof. Dr. V.J. Koningsberger
Geschiedenis van het archiefbeheer
In 2001 is het archief geïnventariseerd door J.M. Louter van het ministerie van Buitenlandse Zaken. Er zijn geen gegevens bekend over overbrenging naar het ministerie van Buitenlandse Zaken, over selectie en eventuele vernietiging. Het archief is 1,75 meter groot.
De verwerving van het archief
Het archief is in 2011 door Ministerie van Buitenlandse Zaken overgebracht naar het Nationaal Archief, krachtens artikel 12 van de Archiefwet 1995
Het archief is krachtens bepalingen van de Archiefwet overgebracht.
Inhoud en structuur van het archief
2.05
Inhoud
Het archief van de regeringsvertegenwoordiger in het Dagelijks Bestuur van het Koninklijk Instituut voor de Tropen (KIT) bestaat voor het grootste gedeelte uit agenda's, notulen en bijlagen van de vergaderingen van het Dagelijks Bestuur, de Raad van Beheer, de Commissie van Advies en de afdeling Tropische Producten. Ook zijn te vinden subsidieaanvragen en -verleningen, financiële jaarverslagen en stukken betreffende de coördinatie tussen de zich met Latijns Amerika bezighoudende organisaties in Nederland.
Selectie en vernietiging
Het archief is in 2001 reeds bewerkt door het ministerie van Buitenlandse Zaken. Met het Nationaal Archief (NA) is afgesproken dat er geen aanvullende selectie plaats zal vinden. Het archiefbestand zal in zijn geheel worden overgebracht naar het NA. Met het NA is afgesproken om geen koppeling te maken met handelingen uit de Basis Selectiedocumenten.
Aanvullingen
Voor dit archief worden geen aanvullingen verwacht.
Ordening van het archief
De dossiers met agenda’s, notulen en bijlagen van de vergaderingen van het Dagelijks Bestuur en de Raad van Beheer zijn per jaar en nummer geordend. De overige stukken zijn eveneens per jaar geordend.
Aanwijzingen voor de gebruiker
Openbaarheidsbeperkingen
Volledig openbaar.
Materiële beperkingen
Aanvraaginstructie
Openbare archiefstukken kunnen online worden aangevraagd en gereserveerd. U kunt dit ook via de terminals in de studiezaal van het Nationaal Archief doen. Om te kunnen reserveren dient u de volgende stappen te volgen:
U maakt een profiel aan op www.gahetna.nl, en logt vervolgens in
Via de archiefinventaris (alleen de beschrijvingen met rode nummers) selecteert u het gewenste archiefstuk door op de knop 'Reserveren' te klikken
In het volgende scherm geeft u aan op welke dag u het archiefstuk wilt inzien
Indien u zich bevindt in de studiezaal en een tafelnummer heeft ontvangen kunt u dit nummer vermelden. Als u geen tafelnummer heeft kunt u tafelnummer 777 laten staan
Vervolgens bevestigt u uw reservering door deze te versturen.
Verwant materiaal
Beschikbaarheid van kopieën
Beschrijving van de series en archiefbestanddelen
- Agenda's, notulen en bijlagen, A.
  De stukken zijn op jaar, bestuur en nummer geordend
  - Agenda's, notulen en bijlagen van de vergaderingen van het Dagelijks Bestuur, 1955-1961; 1-197; 197 omslagen
    - 1955 nr. 10, 1
    - 1955 nr. 11, 2
    - 1955 nr. 12, 3
    - 1955 nr. 13, 4
    - 1955 nr. 15, 5
    - 1955 nr. 16, 6
    - 1955 nr. 17, 7
    - 1955 nr. 18, 8
    - 1955 nr. 19, 9
    - 1955 nr. 20, 10
    - 1955 nr. 21, 11
    - 1955 nr. 22, 12
    - 1955 nr. 23, 13
    - 1955 nr. 24, 14
    - 1955 nr. 25, 15
    - 1955 nr. 26, 16
    - 1955 nr. 27, 17
    - 1955 nr. 28, 18
    - 1955 nr. 29, 19
    - 1955 nr. 30, 20
    - 1955 nr. 31, 21
    - 1955 nr. 32, 22
    - 1955 nr. 33, 23
    - 1955 nr. 37, 24
    - 1955 nr. 39, 25
    - 1955 nr. 40, 26
    - 1955 nr. 41, 27
    - 1955 nr. 42, 28
    - 1955 nr. 43, 29
    - 1956 nr. 1, 30
    - 1956 nr. 2, 31
    - 1956 nr. 3, 32
    - 1956 nr. 4, 33
    - 1956 nr. 5, 34
    - 1956 nr. 6, 35
    - 1956 nr. 7, 36
    - 1956 nr. 8, 37
    - 1956 nr. 9, 38
    - 1956 nr. 10, 39
    - 1956 nr. 11, 40
    - 1956 nr. 12, 41
    - 1956 nr. 13, 42
    - 1956 nr. 14, 43
    - 1956 nr. 16, 44
    - 1956 nr. 17, 45
    - 1956 nr. 18, 46
    - 1956 nr. 19, 47
    - 1956 nr. 20, 48
    - 1956 nr. 21, 49
    - 1956 nr. 22, 50
    - 1956 nr. 23, 51
    - 1956 nr. 24, 52
    - 1956 nr. 25, 53
    - 1956 nr. 26, 54
    - 1956 nr. 27, 55
    - 1956 nr. 28, 56
    - 1956 nr. 30, 57
    - 1956 nr. 31, 58
    - 1956 nr. 32, 59
    - 1956 nr. 33, 60
    - 1957 nr. 1, 61
    - 1957 nr. 2, 62
    - 1957 nr. 3, 63
    - 1957 nr. 4, 64
    - 1957 nr. 5, 65
    - 1957 nr. 6, 66
    - 1957 nr. 7, 67
    - 1957 nr. 8, 68
    - 1957 nr. 9, 69
    - 1957 nr. 10, 70
    - 1957 nr. 11, 71
    - 1957 nr. 12, 72
    - 1957 nr. 13, 73
    - 1957 nr. 14, 74
    - 1957 nr. 15, 75
    - 1957 nr. 16, 76
    - 1957 nr. 17, 77
    - 1957 nr. 18, 78
    - 1957 nr. 19, 79
    - 1957 nr. 22, 80
    - 1957 nr. 26, 81
    - 1957 nr. 30, 82
    - 1957 nr. 33, 83
    - 1957 nr. 35, 84
    - 1957 nr. 36, 85
    - 1958 nr. 1, 86
    - 1958 nr. 2, 87
    - 1958 nr. 3, 88
    - 1958 nr. 4, 89
    - 1958 nr. 5, 90
    - 1958 nr. 6, 91
    - 1958 nr. 7, 92
    - 1958 nr. 8, 93
    - 1958 nr. 9, 94
    - 1958 nr. 10, 95
    - 1958 nr. 11, 96
    - 1958 nr. 12, 97
    - 1958 nr. 13, 98
    - 1958 nr. 14, 99
    - 1958 nr. 15, 100
    - 1958 nr. 16, 101
    - 1958 nr. 17, 102
    - 1958 nr. 18, 103
    - 1958 nr. 19, 104
    - 1958 nr. 20, 105
    - 1958 nr. 21, 106
    - 1958 nr. 22, 107
    - 1958 nr. 23, 108
    - 1958 nr. 24, 109
    - 1958 nr. 25, 110
    - 1958 nr. 27, 111
    - 1958 nr. 28, 112
    - 1958 nr. 29, 113
    - 1958 nr. 30, 114
    - 1958 nr. 31, 115
    - 1958 nr. 32, 116
    - 1958 nr. 34, 117
    - 1958 nr. 35, 118
    - 1959 nr. 1, 119
    - 1959 nr. 2, 120
    - 1959 nr. 3, 121
    - 1959 nr. 5, 122
    - 1959 nr. 6, 123
    - 1959 nr. 7, 124
    - 1959 nr. 8, 125
    - 1959 nr. 9, 126
    - 1959 nr. 10, 127
    - 1959 nr. 11, 128
    - 1959 nr. 12, 129
    - 1959 nr. 13, 130
    - 1959 nr. 14, 131
    - 1959 nr. 15, 132
    - 1959 nr. 16, 133
    - 1959 nr. 17, 134
    - 1959 nr. 18, 135
    - 1959 nr. 19, 136
    - 1959 nr. 20, 137
    - 1959 nr. 21, 138
    - 1959 nr. 22, 139
    - 1959 nr. 23, 140
    - 1959 nr. 24, 141
    - 1959 nr. 25, 142
    - 1959 nr. 26, 143
    - 1959 nr. 27, 144
    - 1959 nr. 29, 145
    - 1959 nr. 30, 146
    - 1959 nr. 31, 147
    - 1959 nr. 32, 148
    - 1960 nr. 1, 149
    - 1960 nr. 2, 150
    - 1960 nr. 3, 151
    - 1960 nr. 4, 152
    - 1960 nr. 5, 153
    - 1960 nr. 6, 154
    - 1960 nr. 7, 155
    - 1960 nr. 8, 156
    - 1960 nr. 9, 157
    - 1960 nr. 10, 158
    - 1960 nr. 11, 159
    - 1960 nr. 12, 160
    - 1960 nr. 13, 161
    - 1960 nr. 14, 162
    - 1960 nr. 15, 163
    - 1960 nr. 16, 164
    - 1960 nr. 17, 165
    - 1960 nr. 18, 166
    - 1960 nr. 19, 167
    - 1960 nr. 20, 168
    - 1960 nr. 21, 169
    - 1960 nr. 22, 170
    - 1960 nr. 23, 171
    - 1960 nr. 24, 172
    - 1960 nr. 28, 173
    - 1961 nr. 1, 174
    - 1961 nr. 2, 175
    - 1961 nr. 3, 176
    - 1961 nr. 4, 177
    - 1961 nr. 5, 178
    - 1961 nr. 6, 179
    - 1961 nr. 7, 180
    - 1961 nr. 8, 181
    - 1961 nr. 9, 182
    - 1961 nr. 10, 183
    - 1961 nr. 11, 184
    - 1961 nr. 12, 185
    - 1961 nr. 13, 186
    - 1961 nr. 14, 187
    - 1961 nr. 15, 188
    - 1961 nr. 16, 189
    - 1961 nr. 17, 190
    - 1961 nr. 18, 191
    - 1961 nr. 19, 192
    - 1961 nr. 20, 193
    - 1961 nr. 21, 194
    - 1961 nr. 22, 195
    - 1961 nr. 23, 196
    - 1961 nr. 24, 197
  - Agenda's, notulen en bijlagen van de vergaderingen van de Raad van Beheer, 1955-1961; 198-355; 157 omslagen
    - 1955 nr. 13, 198
    - 1955 nr. 14, 199
    - 1955 nr. 15, 200
    - 1955 nr. 16, 201
    - 1955 nr. 17, 202
    - 1955 nr. 18, 203
    - 1955 nr. 19, 204
    - 1955 nr. 20, 205
    - 1955 nr. 21, 206
    - 1955 nr. 22, 207
    - 1955 nr. 24, 208
    - 1955 nr. 25, 209
    - 1955 nr. 26, 210
    - 1955 nr. 27, 211
    - 1955 nr. 29, 212
    - 1955 nr. 36, 213
    - 1955 nr. 37, 214
    - 1955 nr. 38, 215
    - 1955 nr. 39, 216
    - 1955 nr. 40, 217
    - 1955 nr. 45, 218
    - 1956 nr. 1, 219
    - 1956 nr. 2, 220
    - 1956 nr. 3, 221
    - 1956 nr. 5, 222
    - 1956 nr. 6, 223
    - 1956 nr. 7, 224
    - 1956 nr. 8, 225
    - 1956 nr. 9, 226
    - 1956 nr. 10, 227
    - 1956 nr. 12, 228
    - 1956 nr. 13, 229
    - 1956 nr. 14, 230
    - 1956 nr. 15, 231
    - 1956 nr. 16, 232
    - 1956 nr. 17, 233
    - 1956 nr. 18, 234
    - 1956 nr. 19, 235
    - 1956 nr. 20, 236
    - 1956 nr. 21, 237
    - 1956 nr. 22, 238
    - 1956 nr. 23, 239
    - 1956 nr. 24, 240
    - 1956 nr. 25, 241
    - 1956 nr. 26, 242
    - 1956 nr. 27, 243
    - 1956 nr. 28, 244
    - 1956 nr. 31, 245
    - 1956 nr. 32, 246
    - 1956 nr. 39, 247
    - 1956 nr. 40, 248
    - 1956 nr. 42, 249
    - 1956 nr. 43, 250
    - 1957 nr. 1, 251
    - 1957 nr. 2, 252
    - 1957 nr. 3, 253
    - 1957 nr. 4, 254
    - 1957 nr. 5, 255
    - 1957 nr. 6, 256
    - 1957 nr. 7, 257
    - 1957 nr. 8, 258
    - 1957 nr. 9, 259
    - 1957 nr. 10, 260
    - 1957 nr. 12, 261
    - 1957 nr. 13, 262
    - 1957 nr. 16, 263
    - 1957 nr. 17, 264
    - 1957 nr. 18, 265
    - 1957 nr. 19, 266
    - 1957 nr. 20, 267
    - 1957 nr. 21, 268
    - 1957 nr. 22, 269
    - 1957 nr. 27, 270
    - 1957 nr. 28, 271
    - 1957 nr. 32, 272
    - 1957 nr. 33, 273
    - 1957 nr. 35, 274
    - 1957 nr. 40, 275
    - 1957 nr. 42, 276
    - 1957 nr. 43, 277
    - 1958 nr. 1, 278
    - 1958 nr. 2, 279
    - 1958 nr. 3, 280
    - 1958 nr. 4, 281
    - 1958 nr. 5, 282
    - 1958 nr. 7, 283
    - 1958 nr. 9, 284
    - 1958 nr. 10, 285
    - 1958 nr. 11, 286
    - 1958 nr. 12, 287
    - 1958 nr. 13, 288
    - 1958 nr. 14, 289
    - 1958 nr. 15, 290
    - 1958 nr. 16, 291
    - 1958 nr. 17, 292
    - 1958 nr. 18, 293
    - 1958 nr. 19, 294
    - 1958 nr. 20, 295
    - 1958 nr. 21, 296
    - 1958 nr. 22, 297
    - 1958 nr. 25, 298
    - 1958 nr. 26, 299
    - 1958 nr. 29, 300
    - 1958 nr. 30, 301
    - 1958 nr. 31, 302
    - 1958 nr. 32, 303
    - 1958 nr. 37, 304
    - 1958 nr. 40, 305
    - 1958 nr. 41, 306
    - 1959 nr. 1, 307
    - 1959 nr. 3, 308
    - 1959 nr. 4, 309
    - 1959 nr. 6, 310
    - 1959 nr. 7, 311
    - 1959 nr. 8, 312
    - 1959 nr. 9, 313
    - 1959 nr. 10, 314
    - 1959 nr. 12, 315
    - 1959 nr. 14, 316
    - 1959 nr. 15, 317
    - 1959 nr. 16, 318
    - 1959 nr. 17, 319
    - 1959 nr. 18, 320
    - 1959 nr. 19, 321
    - 1959 nr. 20, 322
    - 1959 nr. 21, 323
    - 1959 nr. 28, 324
    - 1959 nr. 31, 325
    - 1959 nr. 32, 326
    - 1959 nr. 33, 327
    - 1959 nr. 38, 328
    - 1959 nr. 39, 329
    - 1959 nr. 40, 330
    - 1959 nr. 41, 331
    - 1960 nr. 1, 332
    - 1960 nr. 2, 333
    - 1960 nr. 3, 334
    - 1960 nr. 5, 335
    - 1960 nr. 8, 336
    - 1960 nr. 9, 337
    - 1960 nr. 11, 338
    - 1960 nr. 13, 339
    - 1960 nr. 23, 340
    - 1960 nr. 25, 341
    - 1960 nr. 31, 342
    - 1960 nr. 33, 343
    - 1960 nr. 34, 344
    - 1961 nr. 1, 345
    - 1961 nr. 2, 346
    - 1961 nr. 3, 347
    - 1961 nr. 8, 348
    - 1961 nr. 9, 349
    - 1961 nr. 11, 350
    - 1961 nr. 12, 351
    - 1961 nr. 13, 352
    - 1961 nr. 15, 353
    - 1961 nr. 16, 354
    - 1961 nr. 25, 355
  - Agenda's, notulen en bijlagen van de vergaderingen van de Commissie van Advies - Afdeling Tropische producten, 1952 - 1962; 356-366; 10 delen
    - 1952, 356
    - 1953, 357
    - 1954, 358
    - 1955, 359
    - 1956, 360
    - 1957, 361
    - 1958, 362
    - 1959, 363
    - 1960, 364
    - 1961, 365
    - 1962, 366
- Subsidieaanvragen, B.
  - Stukken betreffende aanvragen en toekenningen van subsidie, 1953-1959; 367-373; 7 omslagen
    - 1953, 367
    - 1954, 368
    - 1955, 369
    - 1956, 370
    - 1957, 371
    - 1958, 372
    - 1959, 373
  - Stukken betreffende subsidieaanvragen bij de Rockefeller Foundation in New York, 1958; 374; 1 omslag
  - Correspondentie inzake de aanvraag tot subsidie(verhoging) voor 1960, 1961 en 1962, 1959 - 1962; 375; 1 omslag
- Regionale coördinatie, C.
  - Stukken betreffende de coördinatie tussen de zich met Latijns Amerika bezighoudende organisaties in Nederland, 1958 - 1961; 376; 1 omslag
- Oude toegang, D.
  - Inventaris van het archief van het Koninklijk Instituut voor de Tropen 1955-1962, 2001; 377; 1 omslag